【裁判字號】    99,易,332
【裁判日期】    990902
【裁判案由】    毒品危害防制條例
【裁判全文】
臺灣宜蘭地方法院刑事判決               99年度易字第332號
公  訴  人  臺灣宜蘭地方法院檢察署檢察官
被      告  甲○○
上列被告因毒品危害防制條例案件，經檢察官提起公訴（99年度
毒偵字第347號），經本院裁定以簡式審判程序審理，判決如下
：
    主  文
甲○○施用第二級毒品，累犯，處有期徒刑伍月，如易科罰金，
以新臺幣壹仟元折算壹日。
   事實及理由
一、構成犯罪事實：
    甲○○前於民國89年間因施用毒品案件，經送觀察、勒戒後
    ，認無繼續施用毒品之傾向，於89年7月20日執行完畢釋放
    ，並經臺灣宜蘭地方法院檢察署檢察官以89年度毒偵緝字第
    194號為不起訴處分確定。復於上開觀察、勒戒執行完畢釋
    放後，5年內即91年間再因施用毒品案件，經送觀察、勒戒
    後，認無繼續施用毒品之傾向，經臺灣宜蘭地方法院檢察署
    檢察官以91年度毒偵字第2226號為不起訴處分確定。又於96
    年間因竊盜案件，經本院以96年度訴字第204號判處有期徒
    刑8月，減為有期徒刑4月確定；再於96年間因毒品危害防制
    條例案件，經臺灣士林地方法院以96年度士簡字第804號判
    處有期徒刑3月，減為有期徒刑1月15日確定；復於96年間因
    竊盜案件，經臺灣基隆地方法院以96年度易字第330號判處
    有期徒刑7月、8月、6月，應執行有期徒刑1年4月確定；另
    於96年間因竊盜案件，經臺灣士林地方法院以96年度易字第
    2193號判處有期徒刑1年，減為有期徒刑6月確定；又於96年
    間因毒品危害防制條例案件，經臺灣士林地方法院以96年度
    易字第1726號判處有期徒刑4月、4月，應執行有期徒刑6月
    確定，嗣上開有期徒刑經法院裁定應執行有期徒刑2年6月確
    定，並於98年3月24日假釋出監，刑期至98年11月29日屆滿
    ，以已執行論。詎其不知悔改，仍基於施用第二級毒品甲基
    安非他命之犯意，於99年1月14日2時許，在臺北縣汐止市○
    ○路○段312巷16弄31號5樓住處，以將甲基安非他命置入玻
    璃球內燒烤吸食其煙之方式，施用甲基安非他命1次。嗣於9
    9年1月14日3時30分許，在國道5號公路14公里處橋下，為警
    攔檢查獲，經警於99年1月14日3時30分採集其尿液，送驗結
    果呈甲基安非他命陽性反應。
二、認定犯罪事實所憑之證據及理由：
  (一)被告甲○○於偵查、本院審理中之自白。
  (二)國道九隊偵辦毒品案件尿液檢體對照表、慈濟大學濫用藥物
    檢驗中心檢驗總表各1份，可證被告有施用甲基安非他命1次
    之事實。
  (三)臺灣宜蘭地方法院檢察署刑案資料查註紀錄表、全國施用毒
    品案件紀錄表、法務部全國檢察官線上查詢刑案人犯在監所
    最新資料報表、臺灣宜蘭地方法院檢察署檢察官89年度毒偵
    緝字第194號不起訴處分書、91年度毒偵字第2226號不起訴
    處分書、臺灣士林地方法院96年度易字第1726號刑事判決書
    各1份，可證被告於第1次觀察、勒戒執行完畢釋放後，5年
    內已再犯毒品危害防制條例第10條之罪，本件自應依法追訴
    處罰。
  (四)上開(二)至(三)證據，足以佐證被告首開自白與事實相符。
三、論罪科刑之理由：
  (一)按甲基安非他命屬毒品危害防制條例第2條第2項第2款所定
    之第二級毒品。故被告甲○○所為，係犯毒品危害防制條例
    第10條第2項之施用第二級毒品罪。
  (二)被告持有第二級毒品甲基安非他命之低度行為，為施用第二
    級毒品之高度行為所吸收，不另論處。
  (三)被告於96年間因竊盜案件，經本院以96年度訴字第204號判
    處有期徒刑8月，減為有期徒刑4月確定；再於96年間因毒品
    危害防制條例案件，經臺灣士林地方法院以96年度士簡字第
    804號判處有期徒刑3月，減為有期徒刑1月15日確定；復於9
    6年間因竊盜案件，經臺灣基隆地方法院以96年度易字第330
    號判處有期徒刑7月、8月、6月，應執行有期徒刑1年4月確
    定；另於96年間因竊盜案件，經臺灣士林地方法院以96年度
    易字第2193號判處有期徒刑1年，減為有期徒刑6月確定；又
    於96年間因毒品危害防制條例案件，經臺灣士林地方法院以
    96年度易字第1726號判處有期徒刑4月、4月，應執行有期徒
    刑6月確定，嗣上開有期徒刑經法院裁定應執行有期徒刑2年
    6月確定，並於98年3月24日假釋出監，刑期至98年11月29日
    屆滿，以已執行論，此有臺灣高等法院被告前案紀錄表1份
    在卷可參，其於5年以內故意再犯本件有期徒刑以上之罪，
    為累犯，應依刑法第47條第1項規定，加重其刑。
  (四)審酌被告有竊盜、毒品危害防制條例之犯罪前科，有臺灣高
    等法院被告前案紀錄表1份在卷可參，素行不佳，且其前經2
    次觀察、勒戒後，仍再犯本罪，顯見其對於毒品之依賴性甚
    高，和施用毒品足以造成神經方面損害，並容易引起財產、
    暴力方面犯罪，及考量被告於犯罪後坦承犯行，態度良好等
    一切情狀，量處如主文所示之刑，並諭知易科罰金之折算標
    準。
四、適用之法律：
  (一)程序法方面：刑事訴訟法第273條之1第1項、第299條第1項
    前段、第310條之2。
  (二)實體法方面：毒品危害防制條例第10條第2項，刑法第11條
    前段、第47條第1項、第41條第1項前段。
本案經檢察官劉惟宗到庭執行職務。
中    華    民    國    99    年    9     月    2     日
                  刑事第二庭法  官  蘇錦秀
以上正本證明與原本無異。
如不服本判決應於收受送達後10日內向本院提出上訴書狀，並應
敘述具體理由；其未敘述上述理由者，應於上訴期間屆滿後20日
內向本院補提理由書（均須按他造當事人之人數附繕本）「切勿
逕送上級法院」。
                            書記官  林慶生
中    華    民    國    99    年    9     月    3     日
【附錄本案論罪科刑法條】
毒品危害防制條例第10條：
施用第1級毒品者，處6月以上5年以下有期徒刑。
施用第2級毒品者，處3年以下有期徒刑。

司法院資訊處製作；財團法人民間司法改革基金會備份。
